臺灣新北地方法院板橋簡易庭小額民事判決
111年度板小字第2067號
原      告  臺灣中小企業銀行股份有限公司

法定代理人  林謙浩  
訴訟代理人  黃建儒  


被      告  俞建宏  
上列當事人間請求清償借款事件，於中華民國111年7月19日辯論
終結，本院判決如下：
    主  文
被告應給付原告新臺幣伍萬參仟零捌拾元，及自民國一百一十一
年二月二十二日起至清償日止，按年息百分之一點八四五計算之
利息，並自民國一百一十一年三月二十三日起至清償日止，其逾
期在六個月以內者，按上開利率百分之十，逾期超過六個月部分
，按上開利率百分之二十計算之違約金，每次違約最高連續收取
期數為九期。
訴訟費用新臺幣壹仟元由被告負擔。
本判決得假執行。
    事實及理由
一、原告主張：被告與原告於民國（下同）109年5月22日簽訂臺
    灣中小企業銀行勞工紓困貸款契約1份，向原告申請新臺幣(
    下同）100,000元之中期放款，借款期間自109年5月22日起
    至112年5月22日止，共計3年，利率依指標利率「中華郵政
    股份有限公司二年期定儲機動利率」（現為0.845%)加計1%
    ，即1.845%（第5條第2項），且依「勞動部對受嚴重特殊性
    傳染性肺炎影響勞工紓困貸款及利息補貼作業須知」規定，
    於109年5月22日起至110年5月21日止利率調降至0%計息，期
    間屆滿後回復依前項約定之利率約定計息（第5條第3項）；
    惟按勞動部111年3月22日勞動服2字第1110145318號函規定
    ，109年及110勞工紓困貸款利率1.845%維持不變，另自實際
    撥款日起，前6個月按月付息，自第7個月起，再依年金法按
    月攤還本息（第7條第1項）。依上開契約第8條約定，遲延
    還本或付息時，以本金自到期日起，照應還本金金額，並按
    遲延利率計算遲延期間之遲延利息外，自逾期日起在6個月
    以內者，按前開利率之10%計算加付違約金，逾期超過6個月
    ，按前開利率之20%加付違約金，每次違約狀態最高連續收
    取期數為9期。詎料被告於111年2月起未依約還款，原告遂
    依「臺灣中小企業銀行勞工紓困貸款契約」約定條款第10條
    之約定，主張上開借款視為到期。被告目前滯欠原告本金計
    53,080元及應計之利息、違約金迄未清償，屢經催討，被告
    均置之不理等情，為此，爰依消費借貸之法律關係提起本訴
    ，求為判決如主文所示等情，且為被告所不爭執，自堪信原
    告之主張為真正。
二、從而，原告依消費借貸之法律關係訴請被告給付如主文所示
    之金額、利息及違約金，即無不合，應予准許。
三、本件係民事訴訟法第436條之8所定之小額訴訟事件，而為被
    告敗訴之判決，應依同法第436條之20之規定，依職權宣告
    假執行。
中　　華　  民　　國　  111　 年　　 8　  月    23    日
      　　　  　　臺灣新北地方法院板橋簡易庭
                      法    官  李崇豪
上列為正本係照原本作成。
如不服本判決，應於收受送達後20日內以違背法令為理由向本院
提出上訴狀（上訴理由依法應表明一、原判決所違背之法令及其
具體內容。二、依訴訟資料可認為原判決有違背法令之具體事實
。）如於本判決宣示後送達前提起上訴者，應於判決送達後20日
內補提上訴理由書（須附繕本），如未於上訴後20日內補提合法
上訴理由書，法院得逕以裁定駁回上訴。
中　　華　  民　　國　  111　 年　　 8　  月    23    日
 　　　　　　　　　   書 記 官  葉子榕